【裁判字號】    94,訴,1094
【裁判日期】    950221
【裁判案由】    違反毒品危害防制條例
【裁判全文】
臺灣屏東地方法院刑事判決              94年度訴字第1094號
公  訴  人  臺灣屏東地方法院檢察署檢察官
被      告  甲○○
上列被告因違反毒品危害防制條例案件，經檢察官提起公訴（94
年度毒偵字第1996號），嗣因被告就被訴犯罪事實為有罪之陳述
，並聽取當事人之意見後，裁定改依簡式審判程序審理，本院判
決如下：
    主  文
甲○○連續施用第二級毒品，處有期徒刑肆月，如易科罰金，以
佰元折算壹日；又持有第一級毒品，處有期徒刑月，如易科
罰金，以佰元折算壹日，扣案海洛因壹包（淨重零點壹陸公克
，空包裝重零點壹玖公克）及含有海洛因殘渣夾鍵袋壹個，均沒
收銷燬之。應執行有期徒刑陸月，如易科罰金，以佰元折算壹
日，扣案海洛因壹包（淨重零點壹陸公克，空包裝重零點壹玖公
克）及含有海洛因殘渣夾鍵袋壹個，均沒收銷燬之。
    事  實  及  理  由
一、甲○○前於民國94年間因施用毒品案件，經本院以94年度毒
    聲字第104 號裁定送觀察勒戒後，因無繼續施用毒品傾向，
    於94年5 月27日執行完畢釋放，並由臺灣屏東地方法院檢察
    署檢察官以94年度毒偵緝字第37號不起訴處分確定，詎仍不
    知悔改，於上開觀察勒戒執行完畢釋放後5 年內，復基於施
    用第二級毒品之概括犯意，自94年7 月5 日起至同年月26日
    19時止，連續在屏東縣麟洛鄉○○村○○路86號住處，將甲
    基安非他命置於玻璃球上以打火機燃燒後吸食其煙霧之方式
    ，施用第二級毒品甲基安非他命多次；又另基於持有第一級
    毒品之犯意，於94年7 月28日22時許，在屏東縣麟洛鄉○○
    路上，以新臺幣（下同）500 元之代價，向某年籍、姓名不
    詳綽號「阿明」之成年男子購得海洛因1 包（淨重0.16公克
    ，空包裝重0. 19 公克）及含有海洛因殘渣夾鍵袋1 個後而
    持有之，嗣於94年7 月29日18時許，經警持搜索票至上址搜
    索而查獲，並扣得上開海洛因及殘渣袋。
二、上開犯罪事實，業據被告於警詢、偵查中及本院審理時坦承
    不諱；且被告於上開時、地為警查獲後所採集之尿液經送驗
    ，均檢出含有甲基安非他命陽性反應，有尿液採證編號姓名
    對照表1 紙、台灣檢驗科技股份有限公司94年8 月12日編號
    KＺ000000000000號檢驗報告1 紙附卷可證；又被告於上揭時
    、地為警分別查扣如之白色粉末1 包及殘渣袋1 個，經送驗
    後，確實含海洛因成分乙節，亦有卷存搜索扣押筆錄1 紙、
    扣押物品目錄表1 紙、照片7 幀、扣押物品清單2 紙、法務
    部調查局94年10月14日調科壹字第240003883 號鑑定通知書
    1 紙、高雄醫學大學附設中和紀念醫院94年12月13日編號94
    12-14 號檢驗報告1 紙可參；復有海洛因1 包（淨重0.16公
    克，空包裝重0.19公克）、含有海洛因殘渣夾鍵袋1 個扣案
    可查，足徵被告之自白與事實相符；另被告有上開戒毒療程
    之紀錄，亦有臺灣高等法院被告前案紀錄表1 紙在卷可佐，
    是本件被告於上開觀察勒戒執行完畢釋放後5 年內，又於前
    揭時、地多次施用甲基安非他命，及持有海洛因之犯行，應
    可認定。
三、查海洛因、甲基安非他命，分別屬毒品危害防制條例第2條
    第2 項第1 、2 款所規定之第一、二級毒品，核被告所為，
    係犯毒品危害防制條例第10條第2 項之施用第二級毒品罪，
    及同法第11條第1 項之持有第一級毒品罪。被告持有第二級
    毒品甲基安非他命進而施用，其持有之低度行為為施用之高
    度行為吸收，不另論罪。被告多次施用第二級毒品之犯行，
    時間緊接、手法相同，觸犯構成要件相同之罪名，顯係基於
    概括犯意為之，為連續犯，應依刑法第56條之規定以一罪論
    ，並加重其刑。被告所犯上開二罪，犯意各別，行為互異，
    應分論併罰。本院審酌被告經觀察勒戒後，竟再為本案犯行
    ，足見其不思悔改，自制力亦顯不佳；惟考量被告於本院審
    理時即能坦承犯行，犯後態度良好，而其施用毒品及持有毒
    品行為於本質上係屬自我戕害行為，並未對社會造成直接而
    過鉅之損害，反社會性之程度應屬較低等一切情狀，分別量
    處如主文所示之刑，並分別諭知易科罰金折算標準，且定其
    應執行刑及諭知易科罰金之折算標準，以示懲戒。
四、沒收：
  (一)扣案第一級毒品海洛因1 包（淨重0.16公克，空包裝重0.19
    公克），應依毒品危害防制條例第18條第1 項前段規定，沒
    收銷燬之。
  (二)扣案含有海洛因殘渣夾鍵袋1 個，因與毒品海洛因不能析離
    ，而視同毒品，亦應依毒品危害防制例第18條第1 項規定，
    予以沒收銷燬之。
五、據上論斷，應依刑事訴訟法第273 條之1 第1 項、第299 條
    第1 項前段，毒品危害防制條例第10條第2 項、第11條第1
    項、第18條第1 項前段，刑法第11條、第56條、第51條第5
    款，判決如主文。
中    華    民    國    95    年    2     月    21    日
                  刑事第一庭    法  官  曾吉雄
以上正本證明與原本無異。
如不服本判決應於收受本判決送達後十日內向本院提出上訴書狀，
其未敘述上訴理由者，並得於提起上訴後十日內向本院補提理由
書狀（均須按他造當事人之人數附繕本）「切勿逕送上級法院」
                                書記官  潘美碧
中    華    民    國    95    年    2     月    21    日
論罪科刑法條：
毒品危害防制條例第10條第2項：
施用第二級毒品者，處 3 年以下有期徒刑。
毒品危害防制條例第11條第1項：
持有第一級毒品者，處 3 年以下有期徒刑、拘役或新臺幣 5 萬
元以下罰金。


司法院資訊處製作；財團法人民間司法改革基金會備份。
